【裁判字號】    98,訴,954
【裁判日期】    980430
【裁判案由】    毒品危害防制條例
【裁判全文】
臺灣板橋地方法院刑事判決               98年度訴字第954號
公  訴  人  臺灣板橋地方法院檢察署檢察官
被      告  甲○○
上列被告因違反毒品危害防制條例案件，經檢察官提起公訴（98
年度毒偵字第1311號），被告於準備程序中就被訴事實為有罪之
陳述，經本院合議庭裁定改以簡式審判程序審理，判決如下：
    主  文
甲○○施用第一級毒品，累犯，處有期徒刑捌月；又施用第二級
毒品，累犯，處有期徒刑陸月。應執行有期徒刑壹年。
    事  實
一、甲○○前於民國93年因施用毒品案件，經臺灣桃園地方法院
    以93年度毒聲字第881 號裁定送觀察、勒戒，因有繼續施用
    毒品傾向，再由同院以94年度毒聲字第170 號裁定令入戒治
    處所施以強制戒治，經評估認無繼續戒治必要，而於94年9
    月9 日釋放出所，並經臺灣桃園地方法院檢察署檢察官於94
    年9 月26日以94年度戒毒偵字第374 號為不起訴處分確定。
    又於同年間因轉讓毒品案件，經臺灣桃園地方法院以93年度
    訴字第1108號判處有期徒刑1 年2 月確定，於95年10月4 日
    因縮短刑期假釋出監，並付保護管束，嗣於95年10月17日保
    護管束期滿，假釋未經撤銷視為執行完畢。詎仍不知戒除毒
    癮，竟於觀察勒戒、強制戒治執行完畢釋放後5 年內，先基
    於施用第一級毒品海洛因之犯意，於98年2 月6 日上午某時
    ，在其位於臺北縣三峽鎮○○路○ 段292 巷26號2 樓之住處
    內，將海洛因摻入香菸內點燃吸食煙霧之方式，施用海洛因
    1 次；另基於施用第二級毒品甲基安非他命之犯意，於同日
    上午施用海洛因後，在上開地點，將甲基安非他命置入吸食
    器內點火燒烤吸食煙霧之方式，施用甲基安非他命1 次。嗣
    於98年2 月6 日16時40分許，為警持本院核發之搜索票在其
    上開住處執行搜索時查獲，並經採尿送驗後，檢驗結果呈嗎
    啡及甲基安非他命陽性反應，始悉上情。
二、案經臺北縣政府警察局三峽分局報告臺灣板橋地方法院檢察
    署檢察官偵查起訴。
    理  由
一、本案被告甲○○所犯為死刑、無期徒刑或最輕本刑為3 年以
    上有期徒刑以外之罪，其於準備程序中就被訴事實為有罪之
    陳述，經法官告知簡式審判程序之旨，並聽取公訴人之意見
    後，依刑事訴訟法第273 條之1 第1 項規定，裁定由受命法
    官獨任進行簡式審判程序，合先敘明。
二、上開事實，業據被告甲○○於本院審理時坦承不諱，且被告
    為警查獲時採尿送驗結果，呈嗎啡（即海洛因水解後之反應
    ）、甲基安非他命之陽性反應，有臺北縣政府警察局三峽分
    局查獲毒品危害防制條例案姓名對照表、臺灣檢驗科技股份
    有限公司98年2 月25日UL/2009/20328 號濫用藥物檢驗報告
    各1 紙在卷可證。上述鑑驗結果，係檢驗機關本於專業知識
    及以精密儀器科學檢驗方法所得之結論，自可憑信，足見被
    告自白與事實相符，堪以採信。查被告前於93年因施用毒品
    案件，經臺灣桃園地方法院以93年度毒聲字第881 號裁定送
    觀察、勒戒，因有繼續施用毒品傾向，再由同院以94年度毒
    聲字第170 號裁定令入戒治處所施以強制戒治，經評估認無
    繼續戒治必要，而於94年9 月9 日釋放出所，並經臺灣桃園
    地方法院檢察署檢察官於94年9 月26日以94年度戒毒偵字第
    374 號為不起訴處分確定，此有臺灣板橋地方法院檢察署刑
    案資料查註紀錄表及臺灣高等法院被告前案紀錄表各1 份在
    卷可參。從而，本件事證明確，被告經觀察勒戒、強制戒治
    執行完畢釋放後，5 年內再犯本件施用毒品之犯行堪予認定
    。
三、查海洛因及甲基安非他命分屬毒品危害防制條例第2 條第2
    項第1 款、第2 款所稱之第一級、第二級毒品，均不得持有
    、施用，被告竟持以施用，核其所為，係犯同條例第10條第
    1 項之施用第一級毒品罪及同條例第2 項之施用第二級毒品
    罪。其施用前持有海洛因及甲基安非他命之低度行為，應為
    施用之高度行為所吸收，均不另論罪。查被告前於同年間因
    轉讓毒品案件，經臺灣桃園地方法院以93年度訴字第1108號
    判處有期徒刑1 年2 月確定，於95年10月4 日因縮短刑期假
    釋出監，並付保護管束，嗣於95年10月17日保護管束期滿，
    假釋未經撤銷視為執行完畢，有臺灣板橋地方法院檢察署刑
    案資料查註紀錄表及臺灣高等法院被告前案紀錄表各1 份在
    卷可按，其受有期徒刑之執行完畢後，5 年之內故意再犯有
    期徒刑以上之上述2 罪，皆為累犯，均應依刑法第47條第1
    項之規定加重其刑。其所犯上述2 罪，犯意各別，行為互異
    ，應予分別論罪，合併處罰。爰審酌被告經觀察勒戒、強制
    戒治後，均未能戒除毒癮，顯見其無戒毒悔改之意，惟念其
    施用毒品之次數各僅1 次，犯罪後坦認犯行，態度尚可等一
    切情狀，分別量處如主文所示之刑，並定其應執行之刑。
據上論斷，應依刑事訴訟法第273 條之1 第1 項、第299 條第1
項前段，毒品危害防制條例第10條第1 項、第2 項，刑法第11條
前段、第47條第1 項、第51條第5 款，判決如主文。
本案經檢察官連思藩到庭執行職務。
中    華    民    國    98    年    4     月    30    日
                  刑事第十四庭  法  官  陳海寧
以上正本證明與原本無異。
如不服本判決，應於收受本判決送達後10日內，向本院提出上訴
書狀，其未敘述上訴理由者，並得於提起上訴後10日內向本院補
提理由書狀（均須按他造當事人之人數附繕本）「切勿逕送上級
法院」。
                                書記官  潘佳欣
中    華    民    國    98    年    4     月    30    日
附錄本案論罪科刑法條
毒品危害防制條例第10條
施用第一級毒品者，處 6 月以上 5 年以下有期徒刑。
施用第二級毒品者，處 3 年以下有期徒刑。


司法院資訊處製作；財團法人民間司法改革基金會備份。
